Ayrton Yamashita

Desenvolvedor em migração de carreira com conhecimento de desenvolvimento web especializando em soluções e arquiteturas de backend. Foco em desenvolvimento de aplicações escaláveis e modularização. Experiência com Typescript, NodeJS, React, Python, MySQL e PostgreSQL.

github.com/ayrtonyamashita - linkedin.com/in/ayrton-yamashita - +5565993637054 - ayrtonyamashita@gmail.com

EXPERIÊNCIA

Plugin Starx Technologies – Pessoa Jurídica

ABRIL 2021 - PRESENT

- Analista técnico gerenciando workstations e servidores, microgerenciamento de redes, instalação de softwares, manutenção de equipamentos, gerenciamento de estoque de TI, controle de versionamento de projetos.
- Visando escalabilidade, estudo de eficiência nos setores utilizando tecnologia que agrega valor ao trabalho de outros colaboradores.
- **Tecnologias**: Python, NodeJS, Typescript, React, MySQL dentre outras.

Desenvolvimento de projetos

JULHO 2023 - JULHO 2023

- Projeto desenvolvido para empresa privada de um robô que realiza operações de faturamento da empresa de forma autônoma com pouca intervenção do usuário.
- Realizado um estudo de operação e logística do processo de faturamento e realizado o levantamento de quais tecnologias seriam necessárias para gerir os processos de forma efetiva.
- Tecnologias: Python

EDUCAÇÃO

Bacharelado em Ciência da Computação – Centro Universitário UNIC.

FEVEREIRO 2020 - DEZEMBRO 2023

 Adquirindo e compreendendo habilidades de análise de software, modelação, construção, testes, gerenciamento de projetos, qualidade de código dentre outras ferramentas e recursos apresentados durante o curso.

PROJETOS

Mundo-PET

 Aplicação de gerenciamento de agendamentos em uma clínica veterinária, o projeto funciona pelo lado do estabelecimento onde o funcionário tem a praticidade de agendar o horário determinado pelo cliente (caso esteja disponível), o nome do pet que será atendido, nome do tutor, o serviço que será realizado e a possibilidade cancelar o agendamento.

- **Tecnologias**: HTML, CSS, Javascript, Node, Webpack e Babel.
- Code Repository: github.com/ayrtonyamashita/mundo-pet
- Link: Acesso apenas no local devido ao uso de banco de dados local.

CERTIFICADOS

- <u>Javacript</u> SET 2024
- Fundamentos de HTML e CSS JUL 2024
- NLW Jorney NodeJS JUL 2024
- Git e Github JUL 2024
- <u>100 Days of Python</u> FEV 2024
- <u>SQL</u> DEZ 2023
- <u>Java</u> OUT 2023

LINGUAGENS

- Português Nativo
- Inglês intermediário